臺灣臺中地方法院刑事判決　96年度易字第829號
公　訴　人　臺灣臺中地方法院檢察署檢察官
被　　　告　甲○○
　　　　　　　　　　現另案於臺灣臺中監獄執行中
上列被告因竊盜等案件，經檢察官提起公訴（96年度偵字第1793
號），被告於準備程序就被訴事實為有罪之陳述，本院合合議庭
裁定由受命法官獨任進行簡式審判程序，並予判決如下：
    主    文
甲○○攜帶兇器竊盜，累犯，處有期徒刑捌月，扣案之手電筒壹
支、手套壹雙、螺絲起子壹支、中心衝壹支，均沒收；又損壞他
人自小客車車窗玻璃，足以生損害於他人，累犯，處有期徒刑參
月，扣案之手套壹雙、中心衝壹支，均沒收；又攜帶兇器竊盜，
未遂，累犯，處有期徒刑肆月，扣案之手電筒壹支、手套壹雙、
螺絲起子壹支、中心衝壹支，均沒收。應執行有期徒刑壹年；扣
案之手電筒壹支、手套壹雙、螺絲起子壹支、中心衝壹支，均沒
收。
    犯罪事實
一、甲○○前於民國94年間曾因竊盜案件，經本院以95年度中簡
    字第965號判處有期徒刑4月確定，並於95年6月30日易科罰
    金執行完畢；詎其仍不知警省悔悟，猶意圖為自己不法之所
    有，先後持手電筒1支，並手部穿戴手套1雙，而為下列犯行
    ：
（一）、甲○○於96年1月8日凌晨3時許，攜帶其所有客觀上足
        以對人之生命身體安全有危險性之兇器螺絲起子及中心
        衝各1支，至臺中市○○○路與富強街口，以上揭中心
        衝敲破趙芋婷停在該地之車牌號碼0623-HY號自用小客
        車之車窗玻璃（毀損部分未據告訴），竊得車內之CD
        盒、測速器各1個。
（二）、甲○○旋於同年月日凌晨3時35分許，至臺中市○○街
        與崇德路口，以其所有上開所有客觀上足以對人之生命
        、身體、安全構成威脅，具有危險性之螺絲起子及中心
        衝各1支，先以上開中心衝破壞吳俊霖所有停在該處之
        車牌號碼3500-LD號自用小客車之車窗玻璃，致生損害
        於吳俊霖後，進入車內以上述螺絲起子竊盜音響，惟只
        將音響面板拆下，尚未得手之際，即為吳俊霖發現報警
        查獲。
二、案經吳俊霖告訴及臺中市警察局第二分局報請臺灣臺中地方
    法院檢察署檢察官偵查起訴。
    理    由
一、訊據被告甲○○業於本院訊問時坦認上開竊盜及毀損等犯罪
    事實不諱，核與被害人趙芋婷於警詢、吳俊霖於警詢及偵查
    中指證之情節大致相符，復有員警查獲時拍攝之照片6張附
    卷，並有被告持以為上揭竊盜及毀損等犯罪之手電筒1支、
    手套1雙、螺絲起子1支、中心衝1支扣案可證，且有贓物認
    領保管收據2張附卷可資佐證，足見被告上開自白確與客觀
    事實相符，堪予採信。是本件事證已臻明確，被告犯行洵堪
    認定。
二、按刑法第321條第1項第3款之攜帶兇器竊盜罪，係以行為人
    攜帶兇器竊盜為其加重條件，此所謂兇器，其種類並無限制
    ，凡客觀上足對人之生命、身體、安全構成威脅，具有危險
    性之兇器均屬之，且祇須行竊時攜帶此種具有危險性之兇器
    為已足，並不以攜帶之初有行兇之意圖為必要，本件被告為
    前開犯罪事實欄一、(一)( 二)所載之2次竊盜犯行時所攜帶
    之螺絲起子及中心衝各1支，其質地堅硬，且有銳利之尖端
    或細凸之他端，在客觀上對人之生命、身體、安全已足構成
    威脅甚明，又被告就上揭犯罪事實欄一、(二)所載之竊盜犯
    行，核係已著手為竊取車內音響面板之行為，惟嗣因告訴人
    吳俊霖發現查獲報警逮捕致未能得逞，是核被告上揭所為，
    係犯刑法第321條第1項第3款之攜帶兇器竊盜罪及同條第2項
    、第1項第3款之攜帶兇器竊盜未遂罪。次按刑法第321條第1
    項各款所列情形，乃竊盜之加重要件，行為人是否構成該條
    項之犯罪，仍應視行為人是否已著手實施同法第320條之竊
    盜行為而定，而竊盜行為之著手，係以已否開始財物之搜索
    為要件，是本件被告在上揭犯罪事實一 (二)中攜帶客觀上
    對人之生命、身體、安全已足構成威脅之中心衝1支毀損告
    訴人上開所有車號3500-LD號自用小客車車窗玻璃之犯行，
    應屬加重條件之著手，而非開始搜索財物之竊盜犯行之著手
    ，該項毀損犯行與被告之後成立之攜帶兇器竊盜未遂犯行，
    性質上原屬修法前牽連犯之關係，而非想像競合犯之關係，
    惟刑法第55條後段之牽連犯規定業於94年1月7日刪除，並於
    95 年7月1日生效，是被告既於新法修正施行後犯上開毀損
    及攜帶兇器竊盜未遂二罪，自應分論併罰，故被告亦犯刑法
    第35 4條毀損物品罪。又被告於上開犯罪事實一 (二)之竊
    盜犯行，如前所述，因其已著手於竊盜犯行之實施而未能得
    逞，為未遂犯，應依刑法第25條第2項規定，減輕其刑。另
    被告有前揭犯罪事實欄所載之經有期徒刑宣告及執行完畢之
    情形，此有臺灣臺中地方法院檢察署刑案資料查註紀錄表、
    臺灣高等法院被告前案紀錄表各1份在卷可按，被告前受有
    期徒刑之執行完畢後，5年以內故意再犯本件皆為有期徒刑
    以上之前開各罪，均為累犯，應依刑法第47條第1項之規定
    ，分別加重其刑，並就上開犯罪事實一 (二)加重竊盜未遂
    犯行部分，先加重後減輕之。被告所為上開2次竊盜及毀損
    犯行，犯意個別，行為互異，應予分論併罰。爰審酌被告之
    素行不佳，其正值青壯，復體無殘缺，竟不思循正當管道賺
    取錢財謀生，反起意行竊，缺乏對他人財產權需予以尊重之
    觀念，應加非難，惟衡酌被告所竊得之CD盒、測速器價值非
    鉅，且於犯後終能坦承犯行，犯罪後態度尚稱良好等一切情
    狀，分別量處如主文所示之刑，並定其應執行之刑。末扣案
    之手電筒1支、手套1雙、螺絲起子、中心衝各1支，係供被
    告為前揭竊盜犯行所用之物，其中扣案之手套1雙、中心衝1
    支係被告為上開毀損犯行所用之物，且為被告所有，業據被
    告供陳甚詳在卷，爰依法宣告沒收之，至其他扣案之螺絲起
    子2支、剪刀1支、套統2支、先鋒牌汽車音響1台、測速器2
    個、CD盒1個、擴大機1個、無線電1支，業據被告陳明均係
    置放在其所駕車牌號碼6V-0138號自用小客車內之物品，雖
    係其所有，但非屬本件竊盜、毀損犯行所用之物，核與刑法
    沒收要件即有未合，爰不併為沒收之諭知，併予敘明；又另
    扣案之測速器1個、CD盒1個乃被告為上開犯罪事實一 (一)
    竊盜犯行所得之物，惟為被害人趙芋婷所有，並據其領回，
    有贓物認領保管收據1份附卷可查，故亦不予以宣告沒收，
    附此敘明。
據上論斷，應依刑事訴訟法第273條之1第1項、第299條第1項前
段，刑法第321條第1項第3款、第2項、第354條、第25條第2項、
第47條第1項、第38條第1項第2款、第51條第5款，刑法施行法第
1條之1，判決如主文。
本案經檢察官劉邦繡到庭執行職務。
中　　華　　民　　國　　96　　年　　4 　　月　　9 　　日
                  刑事第一庭  法  官   楊曉惠
上正本證明與原本無異。
如不服本判決，應於送達後10日內向本院提出上訴狀（須附繕本
）。
                              書記官   陳玲誼
中　　華　　民　　國　　96　　年　　4 　　月　　9 　　日
附錄論罪科刑法條
刑法第321條
犯竊盜罪而有左列情形之一者，處6月以上、5年以下有期徒刑：
一、於夜間侵入住宅或有人居住之建築物、船艦或隱匿其內而犯
    之者。
二、毀越門扇、牆垣或其他安全設備而犯之者。
三、攜帶兇器而犯之者。
四、結夥三人以上而犯之者。
五、乘火災、水災或其他災害之際而犯之者。
六、在車站或埠頭而犯之者。
前項之未遂犯罰之。
中華民國刑法第354條
毀棄、損壞前二條以外之他人之物或致令不堪用，足以生損害於
公眾或他人者，處2年以下有期徒刑、拘役或5百元以下罰金。
